Inventaris van het archief van het Ministerie van Economische Zaken: Economische Voorlichtingsdienst, (1933) 1936-1965 (1973)
Nationaal Archief, Den Haag
- Archief van de Economische Voorlichtingsdienst (EVD), 1933 - 1973, 1.
  - Stukken betreffende bijzondere onderwerpen, 1.2
    - Taakuitvoering, 1.2.3
      - Algemeen, 1.2.3.1
        - Nota aan de staatssecretaris van Economische Zaken inzake de mate van privatisering van de Nederlandse exportbevordering., 1985; 424; stuk
        - Nota aan de staatssecretaris van Economische Zaken inzake het behandelen van de problematiek rond het heffen van belasting over geldstromen van de overheid naar particuliere organisaties door de Inspectie der Invoerrechten en Accijnzen van het Ministerie van Financiën, met bijlage., 1985; 425; omslag
        - Stukken betreffende het beantwoorden van vragen van Tweede Kamerleden Evenhuis en Jacobse inzake het beëindigen van het dienstverband van de Nederlandse vertegenwoordiger van het Nederlands Centrum voor Handelsbevordering (NCH) in Taipei., 1985; 426; omslag
        - Stukken betreffende het beantwoorden van vragen van Tweede Kamerleden Van Erp en Van Rey inzake de reis van het Holland Trade Ship ter bevordering van de export., 1985; 427; omslag
        - Stukken betreffende het verstrekken van informatie aan de bewindslieden van het Ministerie van Economische Zaken in verband met de afwikkeling van een conflictsituatie tussen het Holland Trade Ship versus de Economische Voorlichtingsdienst en het Nederlands Centrum voor Handelsbevordering (NCH)., 1985 - 1987; 428; pak
        - Stukken betreffende het voeren van overleg met de staatssecretaris van Economische Zaken en de burgemeesters van de vier grote steden (Amsterdam, Den Haag, Rotterdam en Utrecht)., 1985 - 1991; 429; pak
        - Stukken betreffende het voeren van overleg met de Europese Kamer Unie (EKU)., 1985 - 1992; 430-431; 2 pakken
          - 1985 - 1987, 430
          - 1988 - 1992, 431
        - Stukken betreffende het adviseren van de staatssecretaris van Economische Zaken inzake het beantwoorden van een brief van de ambassadeur in Bonn over de handelsbelangen van Nederland in Zuid-Duitsland., 1986; 432; omslag
        - Stukken betreffende het uitwerken van het standpunt van de Economische Voorlichtingsdienst inzake een heroverweging van de exportbevordering., 1986 - 1987; 433; omslag
        - Stukken betreffende het adviseren van de staatssecretaris van Economische Zaken inzake het beantwoorden van vragen gesteld door commissies van de Tweede Kamer., 1986 - 1988; 434; omslag
        - Exportstrategienota Japan 1988-1989., 435; stuk
        - Stukken betreffende het doen verrichten van een onderzoek naar het functioneren van het Holland Trade System door het Economisch Instituut voor het Midden- en Kleinbedrijf (EIM) in opdracht van de Economische Voorlichtingsdienst en het Holland Trade System (HTS)., 1988; 436; pak
        - Stukken betreffende het opstellen van diverse export-strategienota's, alsmede het voorbereiden van voorstellen voor voorlichting en onderzoek op basis van de nota's., 1989 - 1990; 437; pak
        - Verslag van een onderzoek naar de mogelijkheid tot een eventuele samenwerking tussen de Economische Voorlichtingsdienst en het T.M.C. Asser Instituut op het gebied van de Europese wet- en regelgeving en de nationale wetgeving van de afzonderlijke lidstaten van de Europese Gemeenschap., 1990; 438; stuk
        - Stukken betreffende het adviseren van de staatssecretaris van Economische Zaken inzake de beantwoording van een brief van de vice-voorzitter van de Commissie van de Europese Gemeenschappen over het exportbevorderingsbeleid van de Europese Gemeenschap., 1992; 439; omslag
      - Lichamen, organisaties en instellingen op het gebied van exportbevordering, 1.2.3.2
        - Kamers van Koophandel in Nederland, 1.2.3.2.1
          - Stukken betreffende advisering in verband met de uitgifte van legitimatiekaarten voor handelsreizigers door de Kamers van Koophandel en Fabrieken., 1938-1940; 128; 1 omslag
          - Stukken betreffende de handelsvoorlichting van de Nederlands-Zwitserse Kamer van Koophandel te Amsterdam en de voorgestelde samenwerking met de Nederlandse Kamer van Koophandel te Zwitserland., 1947-1955; 174; 1 omslag
          - Stukken betreffende ondersteuning van plannen om een Nederlands-Turkse Kamer van Koophandel op te richten en opzegging van het lidmaatschap van de 'Nederlandsch-Turksche Vereeniging'., 1952-1957; 177; 1 omslag
          - Stukken betreffende het behandelen van plannen een Britse Kamer van Koophandel in Nederland op te richten ter bevordering van de Britse export naar Nederland., 1954-1956; 178; 1 omslag
          - Stukken betreffende het verlenen van subsidie aan de Kamer van Koophandel 'Nederland-Israël' te Amsterdam., 1962, 1965; 163; 1 omslag
        - Kamers van Koophandel voor het buitenland, 1.2.3.2.2
          - Algemeen, 1.2.3.2.2.1
            - Circulaire betreffende het komen tot coördinatie bij het oprichten van organisaties onder de naam van Kamer van Koophandel., 1936; 129; 1 stuk
            - Stukken betreffende advisering aan de minister in verband met te verlenen audiëntie en te voeren besprekingen met besturen van Kamers van Koophandel., 1938-1939; 130; 1 omslag
            - Stukken betreffende het hanteren van de richtlijnen van de verordening inzake oprichting en instandhouding van twee-landen organisaties., 1942; 131; 1 omslag
            - Stukken betreffende het bevorderen van de stichting van Nederlandse Kamers van Koophandel in het buitenland en het oprichten van een centraal contactpunt in Nederland van de voornoemde kamers., 1945; 132; 1 omslag
            - Stukken betreffende algemene werkzaamheden, doelstelling en het geven van voorlichting ten behoeve van exportbevorderende activiteiten., 1946-1965; 133; 1 pak
            - Stukken betreffende samenwerking van de in het buitenland gevestigde Kamers van Koophandel van Nederland, België en Luxemburg op het gebied van de economische en handelsvoorlichting., 1947-1950, 1958 - 1959; 134; 1 pak
            - 'Verslag van de conferentie inzake voorlichtingstechniek en commerciële exportbevordering' gehouden onder auspiciën van de EVD met de directeuren van de Nederlandse Kamers van Koophandel in het Buitenland., 1957; 135; 1 deel
          - Afrika, 1.2.3.2.2.2
            - Stukken betreffende samenwerking van het Afrika-Instituut en de Nederlands-Egyptische Kamer van Koophandel te Caïro bij de handelsvoorlichting in Egypte., 1947-1953; 136; 1 omslag
            - Stukken betreffende de Nederlands-Marokkaanse Kamer van Koophandel te Casablanca., 1955-1965; 137-139; 3 omslagen
              - De oprichting en het verlenen van subsidie. 1955-1965, 137
              - Het aandringen op terugtreding van C. Cohen als algemeen secretaris van de kamer omdat hij ook zakelijke belangen vertegenwoordigt. 1958, 138
              - Het instellen van een onderzoek naar de werkzaamheden en de organisatie van de kamer. 1959, 139
          - Amerika, 1.2.3.2.2.3
            - Stukken betreffende de Nederlandse Kamers van Koophandel in de Verenigde Staten van Amerika., 1945-1965; 140-150; 2 pakken, 8 omslagen en 1 stuk
              - Het verlenen van subsidie aan de kamer te New York. 1945-1965, 140; pak
              - Het verrichten van werkzaamheden ten behoeve van de kamers door dhr. L. Smilde, 'Director of Trade Promotion'. 1946-1950, 141
              - Advisering over reorganisatie en het verlenen van subsidie aan de kamer te San Francisco. 1947-1952, 142
              - Het verlenen van subsidie aan de kamer te San Francisco. 1947-1965, 143; pak
              - Het fuseren van de 'Nederlandsch-Amerikaansche' Kamer van Koophandel te Amsterdam met de Nederlandse Kamer van Koophandel voor Amerika te 's-Gravenhage en de samenwerking van deze nieuwe Kamer van Koophandel te 's-Gravenhage met de kamers te New York en te San Francisco. 1950-1953, 144
              - Het functioneren van de president van de kamer in New York, de taak van de kamer en de samenwerking met de Trade Commissioners. 1952-1954, 145
              - Verzorging van de uitgifte van periodieken door de kamer te New York. 1952-1959, 146
              - Het intensiveren van de bestuurstaak en het inkrimpen van de bureautaak van de kamer te New York. 1956, 147
              - Samenwerking van de Kamers van Koophandel van de landen van de Europese Economische Gemeenschap (E.E.G.) in de Verenigde Staten van Amerika. 1959, 148
              - Verslag van het bureau statistiek over de ontwikkeling van de Nederlandse uitvoer naar de Verenigde Staten van Amerika in 1958. [1959], 149; stuk
              - Het exploiteren van het tijdschrift 'Netherlands-American Trade' door de kamer te New York. 1961, 1964 - 1965, 150
            - Stukken betreffende het verlenen van subsidie aan de Nederlandse Kamer van Koophandel in Mexico., 1946-1964; 151; 1 pak
            - Stukken betreffende het verlenen van subsidie aan de Nederlands-Canadese Kamer van Koophandel (Canada-Instituut) en behandeling van de plannen tot uitbreiding van de organisatie in Canada., 1946-1965; 152; 1 pak
            - Stukken betreffende oprichting, subsidiëring en opheffing van de Nederlandse Kamer van Koophandel voor Brazilië., 1951-1958; 153; 1 pak
            - Stukken betreffende het verlenen van subsidie aan de Nederlands-Uruguayse Kamer van Koophandel te Montevideo., 1951-1965; 154; 1 omslag
            - Stukken betreffende oprichting en subsidiëring van de Nederlands-Chileense Kamer van Koophandel te Santiago., 1953-1965; 155; 1 pak
            - Stukken betreffende oprichting en het verlenen van subsidie aan de Venezolaans-Nederlandse Kamer van Koophandel en Industrie te Caracas en benoeming van de directeur van de Kamer als correspondent van de Stichting tot Bevordering van de Uitvoer (SBU)., 1953-1965; 156; 1 pak
            - Stukken betreffende het verlenen van subsidie aan de Nederlandse Kamer van Koophandel in Columbia te Bogóta., 1954-1965; 157; 1 pak
            - Stukken betreffende oprichting en subsidiëring van de Nederlands-Braziliaanse Kamer van Koophandel te São Paulo., 1958-1965; 158; 1 omslag
            - Stukken betreffende het verlenen van subsidie aan de Argentijns-Nederlandse Kamer van Koophandel in Argentinië te Buenos Aires., 1963-1965; 159; 1 omslag
          - Australië, 1.2.3.2.2.4
            - Stukken betreffende kennisneming van het oprichten en ontbinden van de Nederlandse Kamer van Koophandel voor Australië en afwijzing van het verzoek om subsidie., 1946-1954; 160; 1 omslag
          - Azië, 1.2.3.2.2.5
            - Stukken betreffende oprichting van een Nederlandse Kamer van Koophandel in Japan., 1952-1953; 161; 1 omslag
            - Stukken betreffende oprichting en doelstelling van de Nederlandse Kamer van Koophandel in Thailand., 1955-1962; 162; 1 omslag
          - Europa, 1.2.3.2.2.6
            - Nota betreffende plannen tot oprichting van een 'Nederlandsch-Tsjechoslowaakse' Kamer van Koophandel., 1936; 164; 1 stuk
            - Stukken betreffende het verlenen van subsidie aan de Nederlands-Franse Kamer van Koophandel., 1938-1965; 165; 1 pak
            - Stukken betreffende het verlenen van subsidie aan de 'Nederlandsche Kamer van Koophandel voor België en Luxemburg' te Brussel., 1945-1965; 166; 1 pak
              Bevat stukken van het Ministerie van Handel, Nijverheid en Landbouw te Londen, 1945.
            - Stukken betreffende het verlenen van subsidie aan de Nederlandse Kamers van Koophandel voor Zwitserland., 1945-1966; 167; 1 pak
            - Stukken betreffende plannen om een of meer Kamers van Koophandel op te richten in Denemarken en Noorwegen door het Nederland-Noord Europa Instituut (NNEI), voorheen de sectie Noorse landen van het Nederlands Overzee Instituut (NOI)., 1946-1952; 168; 1 omslag
            - Stukken betreffende het verlenen van subsidie aan de Nederlandse Kamer van Koophandel in Londen., 1946-1965; 169; 1 pak
            - Stukken betreffende het verlenen van subsidie aan de Nederlandse Kamer van Koophandel voor Duitsland, vanaf mei 1956 gewijzigd in Nederlands-Duitse Kamer van Koophandel., 1946-1965; 170; 1 pak
            - Stukken betreffende het verlenen van subsidie aan de Nederlandse Kamer van Koophandel voor Oostenrijk te Wenen., 1946-1965; 171; 1 pak
            - Stukken betreffende het verlenen van subsidie aan de Nederlandse Kamer van Koophandel in Italië te Milaan., 1946-1965; 172; 1 pak
            - Stukken betreffende het oprichten van en het verlenen van subsidie aan de Nederlandse Kamer van Koophandel voor Spanje te Madrid., 1947-1965; 175; 1 pak
            - Stukken betreffende het verrichten van onderzoek naar de organisatie en werkwijze van de Nederlandse Kamer van Koophandel te Parijs ter bevordering van een nauwere samenwerking met de EVD., 1951; 176; 1 omslag
            - Stukken betreffende het verlenen van subsidie aan de Stichting Nederlandse Kamer van Koophandel voor Duitsland., 1957-1965; 179; 1 pak
            - Stukken betreffende de behandeling van voorstellen voor samenwerking van de Benelux Kamers van Koophandel in het buitenland., 1959-1965; 180; 1 omslag
        - Centrale Kamer voor Handelsbevordering (CKH), daarvoor Centraal Instituut ter Bevordering van de Buitenlandse Handel (CIHAN), 1.2.3.2.3
          - Stukken betreffende de totstandkoming van de Stichting Centraal Instituut voor Handelsvoorlichting (CIHAV), welk instituut de werkzaamheden op het gebied van de handelsvoorlichting en -bemiddeling overneemt., 1946; 294; 1 omslag
          - Stukken betreffende oprichting en overdracht van werkzaamheden aan het Centraal Instituut voor Handelsvoorlichting., 1946-1947; 295; 1 omslag
          - Stukken betreffende samenwerking op het gebied van de handelsvoorlichting van het Centraal Instituut ter Bevordering van de Buitenlandse Handel (CIHAN) met andere instanties., 1946-1953; 296; 1 pak
          - Stukken betreffende het verlenen van subsidie aan het Centraal Instituut ter Bevordering van de Buitenlandse Handel, voorheen Centraal Instituut voor de Handelsvoorlichting., 1946-1962; 297; 1 pak
          - Stukken betreffende vaststelling en wijziging van statuten van de Stichting 'Centraal Instituut voor Handelsvoorlichting' later gewijzigd in 'Centraal Instituut ter Bevordering van de Buitenlandse Handel'., 1946-1962; 298; 1 omslag
          - Stukken betreffende het verlenen van subsidie aan het Centraal Instituut ter Bevordering van de Buitenlandse Handel ten behoeve van de organisatie van Nederlandse deelnemingen aan internationale jaarbeurzen en tentoonstellingen., 1948-1955; 299; 1 pak
          - Stukken betreffende de totstandkoming van een regeling waarbij tentoonstellingsmateriaal in bruikleen wordt gegeven aan het Centraal Instituut ter Bevordering van de Buitenlandse Handel., 1949-1954; 300; 1 omslag
          - Stukken betreffende exploratiereizen georganiseerd door het Centraal Instituut ter Bevordering van de Buitenlandse Handel., 1949-1961; 301; 1 pak
          - Stukken betreffende het verlenen van subsidie aan het Centraal Instituut ter Bevordering van de Buitenlandse Handel om financiële steun te verlenen aan de Stichting tot Bevordering van de Handel met Afghanistan., 1951-1958; 302; 1 omslag
          - Accountantsrapporten inzake controle op de financiële administratie van het Centraal Instituut ter Bevordering van de Buitenlandse Handel over de boekjaren 1951 tot en met 1961, met geleide brieven., 1953-1962; 303; 1 omslag
          - Stukken betreffende het behandelen van declaraties van het Centraal Instituut ter Bevordering van de Buitenlandse Handel in verband met representatieve inzendingen en deelnemingen aan jaarbeurzen en tentoonstellingen in het buitenland., 1956-1960; 304; 1 pak
          - Stukken betreffende doelstelling, werkzaamheden en taakafbakening van de Centrale Kamer van Handelsbevordering (CKH), voorheen het Centraal Instituut ter Bevordering van de Buitenlandse Handel., 1961-1965; 305; 1 pak
          - Nota 'Ontwikkeling in particuliere handelsvoorlichtingssector en taakafbakening tussen EVD en CKH'., (1962); 306; 1 stuk
          - Stukken betreffende de totstandkoming van de 'Nota inzake het beleid en de taakafbakening ten aanzien van Nederlandse deelnemingen aan buitenlandse jaarbeurzen en tentoonstellingen'., 1962-1963; 307; 1 omslag
          - Stukken betreffende het verlenen van subsidie aan de Centrale Kamer van Handelsbevordering., 1962-1965; 308; 1 pak
          - Stukken betreffende het verlenen van financiële steun inzake Nederlandse deelnemingen aan buitenlandse jaarbeurzen wegens aanvragen behandeld door de Centrale Kamer van Handelsbevordering., 1963-1965; 309; 1 omslag
        - Stichting tot Bevordering van de Uitvoer (SBU), 1.2.3.2.4
          - Stukken betreffende de oprichting., 1938-1939; 310; 1 omslag
          - Nota betreffende werkwijze voor het behandelen van aanvragen om inlichtingen die worden behandeld door de Stichting tot Bevordering van de Uitvoer en waarvoor een vergoeding kan worden gevraagd, afdruk., 1939; 311; 1 stuk
          - Stukken betreffende het verlenen van subsidie aan de stichting., 1945-1959; 312; 1 omslag
          - Brief aan het hoofd van de Afdeling Comptabiliteit met het verzoek om de stichting ontheffing te willen verlenen van voorschriften met betrekking tot subsidiëring, doorslag, met bijlage., 1946; 313; 1 omslag
          - Stukken betreffende de behandeling van voorstellen tot organisatie van de stichting in verband met de exportbevordering en samenwerking met de Stichting tot Bevordering van de Export van Agrarische Producten., 1946; 314; 1 omslag
          - Stukken betreffende het beschikbaar stellen van financiën voor het bij ministeriële beschikking van 12 december 1947 ingestelde Garantiefonds ten behoeve van het Centraal Instituut ter Bevordering van de Buitenlandse Handel., 1946-1951; 315; 1 omslag
          - Nota betreffende het betalen van voorschotten en subsidies door de Stichting ter Bevordering van de Uitvoer (SBU)., 1948; 316; 1 stuk
          - Stukken betreffende controle op de financiën en het beschikbaar stellen van gelden aan de stichting om instanties die werkzaam zijn op het gebied van de exportbevordering te subsidiëren., 1949-1959; 317; 1 pak
          - Stukken betreffende het standpunt inzake het toekennen van vergoedingen aan bezoekers uit het buitenland., 1952-1954; 318; 1 omslag
          - Stukken betreffende de benoeming van de directeur van de Venezolaans-Nederlandse Kamer van Koophandel te Caracas als correspondent van de stichting., 1956-1956; 156
        - Overige lichamen, organisaties en instellingen, 1.2.3.2.5
          - Stukken betreffende het verlenen van subsidie aan het Information Bureau for the Netherlands and the Netherlands Overseas Territories te Londen., 1945-1950; 274; 1 omslag
          - Stukken betreffende het verlenen van subsidie aan het 'Nederlandsch Overzee Instituut' (NOI) in verband met bevordering van de handelsvoorlichting., 1946-1950; 275; 1 omslag
          - Stukken betreffende het verlenen van subsidie aan het 'Nederlandsch-Zuid-Amerikaansch Instituut', later Instituut voor Latijns-Amerika., 1946-1959; 276; 1 omslag
          - Stukken betreffende het verlenen van subsidie aan en de werkzaamheden van het Afrika-Instituut te Rotterdam en wijziging van de statuten in verband met het aanwenden van subsidiegelden voor salarisbetaling en intrekking van de regeling tot betaling van bezoldiging en de pensioenregeling voor de algemeen secretaris van het instituut., 1946-1965; 277; 1 pak
          - Stukken betreffende het Nederland-USSR Instituut te 's-Gravenhage., 1946-1965; 278-279; 1 pak
            - Stukken betreffende afwijzing van het verzoek om financiële ondersteuning te verlenen vanwege het ontbreken van de behoefte het handelsverkeer te ondersteunen middels dit instituut. 1946-1950, 278; 1 omslag
            - Het verlenen van subsidie. 1960-1965, 279
          - Stukken betreffende het verlenen van subsidie aan de Economische Stichting West-Indië - Nederland (ESWIN)., 1947-1954; 280; 1 omslag
          - Stukken betreffende het vaststellen en het toekennen van de Nederlandse bijdrage aan het Bureau International pour la publication des Tarifs Douaniers (ITD) te Brussel., 1947-1964; 125; 1 pak
          - Stukken betreffende het verlenen van subsidie aan het Koninklijk Instituut voor de Tropen, voorheen 'Koninklijke vereniging Indisch Instituut' en de benoeming van een regeringsvertegenwoordiger in genoemde instituten., 1947-1965; 281-282; 1 pak en 1 omslag
            - 1947-1959, 281
            - 1960-1965, 282; 1 omslag
          - Stukken betreffende het Nederland-Noord-Europa Instituut (NNEI) te 's-Gravenhage., 1948-1965; 283-286; 1 pak en 3 omslagen
            - Het verlenen van subsidie. 1948-1964, 283; pak
            - Het instellen van een onderzoek naar de organisatie van dit instituut inzake handelsbetrekkingen met de Noord-Europese landen, in het bijzonder met betrekking tot de handelsvoorlichting. 1951, 284
            - Behandeling van een rapport over de geschiedenis en de ontwikkelingsmogelijkheden van het NNEI. 1962, 285
            - De behandeling van het zogenaamde 'Kattegatkamer'-project in verband met de subsidiëring over 1965. 1964-1965, 286
          - Stukken betreffende de behandeling van het verzoek om subsidie te verlenen aan de Stichting Vereniging in Indonesië van de Nederlandse Industrie., 1950-1954; 287; 1 omslag
          - Stukken betreffende het verlenen van subsidie aan 'Holland Hostess', een stichting die zich handelsbevordering van Nederlandse producten ten doel stelt door samenwerking met de Koninklijke Nederlandse Luchtvaartmaatschappij, de Koninklijke Nederlandse Jaarbeurs en de EVD op het gebied van propaganda voor Nederland in het buitenland en het doelmatig verstrekken van informatie op commercieel en economisch gebied aan bezoekers in Nederland., 1954-1959; 288; 1 omslag
          - Stukken betreffende de oprichting en de werkzaamheden van de Stichting Instituut Nederland-Japan., 1959; 289; 1 omslag
          - Stukken betreffende het verlenen van subsidie aan het Australië-Instituut te 's-Gravenhage., 1959-1965; 290; 1 omslag
          - Stukken betreffende het verlenen van subsidie aan het Instituut voor Latijns Amerika te 's-Gravenhage., 1959-1965; 291; 1 omslag
          - Stukken betreffende het verlenen van subsidie aan de stichting Midden Oosten-Instituut., 1959-1965; 292; 1 omslag
          - Stukken betreffende het behandelen van aangelegenheden met betrekking tot de oprichting en de werkzaamheden van de Noors-Nederlandse Vereniging., 1961-1963; 293; 1 omslag
      - Buitenlandse dienst, 1.2.3.3
        - Stukken betreffende het versterken van de diplomatieke en consulaire dienst., 1937-1938; 322; 1 omslag
        - Stukken betreffende het verspreiden van documentatie door en aan de diplomatieke en consulaire posten., 1937-1938; 323; 1 omslag
        - Stukken betreffende het verzoek aan de minister van Buitenlandse Zaken om aan de diplomatieke en consulaire posten opdracht te geven om het verkrijgen van inlichtingen op economisch gebied door te spelen aan de EVD om hem van documentatiemateriaal te voorzien., 1945; 324; 1 omslag
        - Stukken betreffende economische berichtgeving van de consulaire posten in het buitenland, detachering van handelsdiplomatieke ambtenaren en behandeling van een voorstel tot uitbreiding van Kamers van Koophandel in het buitenland., 1945-1946; 325; 1 omslag
        - Stukken betreffende het verrichten van economische werkzaamheden door de posten van de buitenlandse dienst., 1945-1959; 326; 1 omslag
        - Stukken betreffende handelsvoorlichting, economische berichtgeving en publiciteit door en aan de posten van de buitenlandse dienst., 1947-1952; 327; 1 pak